【裁判字號】    95,易,490
【裁判日期】    950526
【裁判案由】    竊盜
【裁判全文】
臺灣臺南地方法院刑事判決               95年度易字第490號
公  訴  人  臺灣臺南地方法院檢察署檢察官
被      告  乙○○
            戊○○
上列被告因竊盜案件，經檢察官提起公訴（95年度偵字第1251號
）及移送併辦（95年度偵字第4539號），被告就犯罪事實為有罪
之陳述，本院裁定進行簡式審判程序，判決如下：
    主  文
乙○○連續結夥三人以上攜帶兇器竊盜，處有期徒刑壹年，扣案
油壓剪壹支、丁字形強力板手壹支沒收。
戊○○連續結夥三人以上攜帶兇器竊盜，處有期徒刑捌月。緩刑
貳年，緩刑期內付保護管束。扣案油壓剪壹支沒收。
    事  實
一、乙○○、戊○○及劉濯維（業由本院併案審理中）三人共同
    基於意圖為自己不法所有之概括犯意聯絡：
  (一)先於民國九十四年十二月間某日，三人前往臺南縣七股鄉三
    股村「鎮海將軍廟」，由劉濯維使用客觀上可作為兇器使用
    之油壓剪一支破壞鎖頭後，竊取該廟宇內由己○○所管領之
    七星劍一支、神像金箔一個、香爐一個、花瓶四支、荐盒一
    個。
  (二)又於九十四年十二月三十一日，三人共同前往臺南縣佳里鎮
    六安里六安一○五之一號「仁德宮」，由劉濯維使用客觀上
    可作為兇器使用之油壓剪一支破壞鎖頭後，竊取該廟宇內由
    丙○○所管領之銅製花瓶三對、銅製敬果盤五座、銅製敬香
    爐蓋一個、銅製裝香筒一個、七星劍一支。得手後，三人即
    推由劉濯維將丙○○管領之前開物品變賣得現，所得款項則
    均分花用。
  (三)再於九十五年一月二日十六時三十分許，三人共同前往臺南
    縣佳里鎮鎮山里九十四之五十號「無極天明宮」，由劉濯維
    使用客觀上可作為兇器使用之油壓剪一支破壞鎖頭後，竊取
    該廟宇內由甲○○管領之香爐一個得手。嗣乙○○等三人離
    去時，為甲○○當場發覺，報警處理，始於同日二十時許查
    獲上情。
  (四)乙○○承前開犯意，意圖為自己不法之所有，於九十五年三
    月三日十一時十分許，搭乘不知情之李慧玲所騎乘，車牌號
    碼為ＭＵＳ－７７８號輕型機車，行經臺南縣西港鄉○○街
    八之一五五號前時，乙○○見偉亞交通有限公司所有，由司
    機丁○○使用之車牌號碼５Ｋ－２４５號營業用大貨車，停
    放在該處無人看守，遂向李慧玲表示欲下車小解，乃持客觀
    上可作為兇器使用之丁字型強力扳手一把，撬開上開車輛門
    鎖，嗣乙○○進入該車內著手搜尋財物時，為丁○○當場發
    覺後報警查獲，並扣得乙○○所有前開扳手一把，乃未得逞
    。
二、案經臺南縣警察局佳里分局報告臺灣臺南地方法院檢察署檢
    察官偵查後提起公訴及移送併辦。
    理  由
一、上揭犯罪事實，業據被告乙○○、戊○○於本院審理時自白
    承認（見本院卷第二三頁），核與證人即被害人己○○（見
    警卷第三一至三二頁，偵查卷第五四至五五頁）、丙○○（
    見警卷第三三至三五頁、偵查卷第五五頁）、甲○○（見警
    卷第三六至三九頁、偵查卷第五五至五六頁）、證人即大貨
    車使用人丁○○（見併辦警卷第九至十一頁，併辦偵查卷第
    二三至二五頁）、證人即收購犯罪事實(二)物品之侯蔡淑珍（
    見警卷第二四至二八頁，偵查卷第三八至三九頁）及侯政利
    （見警卷第二九至三十頁）所為證詞相符，亦與共同被告劉
    濯維所為自白相合（見警卷第二至十三頁，偵查卷第十九至
    二一頁），復有贓物認領保管單二紙（見警卷第七六至七七
    頁）、現場蒐證照片四十六張（見警卷第六一至七五頁、併
    辦警卷第二二頁至第二四頁，偵查卷第十至十四頁）在卷可
    憑，另有扣案共同被告劉濯維用以破壞鎖頭之油壓剪一支（
    見警卷第四八頁）、被告乙○○所有丁字形強力板手一支可
    證（見併辦警卷第十九頁），足認被告二人自白與事實相符
    ，應可採信。綜上，本案事證明確，被告犯行應堪認定，應
    依法論科。
二、論罪科刑：
  (一)按刑法第三百二十一條第一項第三款所稱之攜帶兇器竊盜罪
    ，係以行為人攜帶兇器竊盜為其加重條件，此所謂兇器，其
    種類並無限制，凡客觀上足對人之生命、身體、安全構成威
    脅，具有危險性之兇器均屬之，且祇須行竊時攜帶此種具有
    危險性之兇器為已足，並不以攜帶之初有行兇之意圖為必要
    （最高法院七十九年臺上字第五二五三號判例要旨）。查被
    告乙○○所攜帶持以行竊之丁字形強力板手一支，尖端部分
    為金屬材質，頗為細長（見併辦警卷第二四頁下方照片），
    若持之刺入人體，將造成人體損傷；共同被告劉濯維所攜帶
    油壓剪一支，為金屬材質，可輕易剪壞金屬鎖頭；上開物品
    客觀上均足以對人之生命、身體、安全構成威脅，具有危險
    性，自屬兇器無疑。
  (二)核被告乙○○、戊○○所為，均係犯刑法第三百二十一條第
    一項第三、四款之加重竊盜既遂罪（犯罪事實(一)(二)(三)部分）
    ，被告乙○○就犯罪事實(四)所為，係犯第三百二十一條第二
    項、第一項第三款之加重竊盜未遂罪。被告乙○○就犯罪事
    實(四)部分，已著手於竊盜行為之實行而不遂，為刑法第二十
    五條之未遂犯。被告乙○○、戊○○與劉濯維就上開犯罪事
    實(一)(二)(三)部分，有犯意聯絡及行為分擔，為共同正犯。又被
    告乙○○三次加重竊盜既遂、一次加重竊盜未遂犯行，被告
    戊○○三次加重竊盜既遂犯行，均時間緊接，所犯亦係構成
    要件相同之罪名，顯係基於概括犯意為之，應依刑法第五十
    六條連續犯之規定，均從一刑度及情節較重之刑法第三百二
    十一條第一項第三、四款之加重竊盜既遂罪論處，並加重其
    刑。臺灣臺南地方法院檢察署檢察官九十五年度偵字第四五
    三九號移送併辦部分，與本案為裁判上一罪之連續犯關係，
    檢察官就犯罪事實一部起訴，依刑事訴訟法第二百七十六條
    規定，其效力及於全部，法院自有權一併審理，附此敘明。
  (三)爰審酌被告乙○○、戊○○不思正當工作，被告乙○○目前
    有違反毒品危害防制條例案件等前科，有臺灣高等法院被告
    前案紀錄表一份可查（見本院卷第四至六頁），二人屢犯竊
    盜犯行，不知警惕，及其犯罪之動機、目的係貪圖不法利益
    ，而部分被害人雖已領回失竊物品，但仍未與被害人達成和
    解，惟被告二人犯後坦承犯罪，態度尚稱良好等一切情狀，
    分別量處如主文所示之刑，以資懲儆。又本件被告戊○○未
    曾受有期徒刑以上刑之宣告，有臺灣高等法院被告前案紀錄
    表一份在卷可憑（見本院卷第七頁），且被告戊○○與乙○○為夫妻關係，目前仍有一名一歲六個月大之幼兒待養，而
    被告戊○○於本院審理時已能認知所為行為乃觸犯法律，為
    避免被告夫妻二人均入監服刑，造成幼兒失去親情照護，且
    被告戊○○經此教訓後，應知所警惕，信無再犯之虞，本院
    因認所宣告之刑以暫不執行為適當，併諭知緩刑二年，以啟
    自新。又被告戊○○觸犯本罪，顯對於相關法律知識有所欠
    缺，本院為使被告戊○○於緩刑期間，不致再行誤觸法網，
    促使被告戊○○增進相關法律常識，爰於被告戊○○受緩刑
    宣告之期間，另付保護管束，以維法治。
  (四)扣案油壓剪一支，為共同被告劉濯維所有用以竊取犯罪事實
    (一)(二)(三)所用之物，業據其供承在卷（見偵查卷第二一頁），
    應依刑法第三十八條第一項第二款之規定宣告沒收；犯罪事
    實(四)扣案丁字形強力板手一支，為被告乙○○所有，供行竊
    大貨車車內物品所用之物，業據其自承在卷（見本院卷第二
    四頁），應依刑法第三十八條第一項第二款之規定，另於被
    告乙○○主文項下宣告沒收。至於扣案共同被告劉濯維其他
    物品（見警卷第四八頁），乃其修理車輛之器具（見偵查卷
    第二一頁），並無證據證明係供本件犯罪所用，爰不為沒收
    諭知。
據上論斷，應依刑事訴訟法第二百九十九條第一項前段、第二百
七十三條之一第一項，刑法第二十八條、第五十六條、第三百二
十一條第一項第三、四款、第七十四條第一款、第九十三條第一
項，第三十八條第一項第二款，判決如主文。
本案經檢察官庚○○到庭執行職務。
中    華    民    國    95    年    5     月    26    日
                  刑事第十一庭  法  官  李東柏
以上正本證明與原本無異。
如不服本判決，應於判決送達後十日內，向本院提出上訴狀。
                                書記官  簡湘雲
中    華    民    國    95    年    5     月    26    日
附錄本案論罪科刑法條全文：
刑法第三百二十一條第一項第三款、第四款
犯竊盜罪而有左列情形之一者，處六月以上、五年以下有期徒刑
：
三、攜帶兇器而犯之者。
四、結夥三人以上而犯之者。


司法院資訊處製作；財團法人民間司法改革基金會備份。
